【裁判字號】    99,審簡上,122
【裁判日期】    990728
【裁判案由】    家庭暴力罪之傷害
【裁判全文】
臺灣士林地方法院刑事判決           99年度審簡上字第122號
上  訴  人  臺灣士林地方法院檢察署檢察官
被      告  甲○○
上列上訴人因被告家庭暴力之傷害案件，不服本院內湖簡易庭於
中華民國99年3 月24日所為99年度湖簡字第25號第一審刑事簡易
判決（偵查案號：臺灣士林地方法院檢察署98年度偵字第16337
號），提起上訴，本院管轄第二審之合議庭判決如下：
    主  文
上訴駁回。
    事實及理由
一、本案經本院審理結果，認第一審判決認定被告係犯刑法第27
    7 條第1 項傷害罪及同法第284 條第1 項前段過失傷害罪，
    分別量處拘役50日、20日，定應執行拘役60日，並諭知如易
    科罰金以新臺幣（下同）1,000 元折算1 日，其認事、用法
    及量刑均無不當，應予維持，引用第一審判決書記載之犯罪
    事實、證據及理由（如附件判決書）。
二、檢察官上訴意旨略以：據告訴人乙○○具狀請求上訴，略以
    原審判決就被告犯行量刑過輕，難生懲儆為由，認告訴人聲
    請上訴尚非顯無理由，爰提起上訴，請撤銷原判決，更為適
    法之判決等語。
三、按量刑之輕重，係事實審法院得依職權自由裁量之事項，茍
    已斟酌刑法第57條各款所列情狀而未逾越法定刑度，則不得
    遽指為違法；又刑罰之量定屬法院自由裁量之職權行使，但
    仍應審酌刑法第57條所列各款事由及一切情狀，為酌量輕重
    之標準，並非漫無限制，在同一犯罪事實與情節，如別無其
    他加重或減輕之原因，下級法院量定之刑，亦無過重或失輕
    之不當情形，則上級法院對於下級法院之職權行使，原則上
    應予尊重（最高法院72年度台上字第6696號判例、85年度台
    上字第2446號判決意旨參照）。由上可知，法律固賦予法官
    自由裁量權，但此項裁量權之行使，並非得以任意或自由為
    之，仍應受一般法律原則之拘束，必須符合法律授權之目的
    ，並受法律秩序之理念、法律感情及慣例所規範，法官量刑
    權雖係受法律拘受之裁量原則，但其內涵仍將因各法官之理
    念、價值觀、法學教育背景之不同而異，是以自由裁量之界
    限仍難有客觀之解答，端賴法官於個案審判時，依個案事由
    加以審酌，若無裁量濫用情事，難謂有不當之處。經查，原
    審於量刑時，已審酌被告與告訴人係同居男女朋友關係，被
    告遇事不能理性平和處理，僅因細故而對告訴人為傷害及過
    失傷害等犯行之犯罪動機、告訴人所受之傷勢及於原審審理
    中坦承犯行之犯後態度等情狀，就被告所犯傷害罪及過失傷
    害罪，分別判處拘役50日、20日，定應執行拘役60日，並依
    刑法第41條第1 項前段之規定諭知上述易科罰金之折算標準
    ，核係在法定刑內科處其刑，並無違法或不當之處。又被告
    於原審調解時，曾表示願賠償告訴人新臺幣12萬元，有本院
    內湖簡易庭民事調解紀錄表1 份附於原審卷第11頁可參，惟
    告訴人未予接受該調解條件乙節，乃原審法院於判決時所知
    ，並已於量刑時加以考量，雖告訴人不予接受，仍可見被告
    犯後確有悔意，是告訴人與被告雖無法達成和解，尚不能據
    此即認被告惡性重大，從而，檢察官依告訴人之請求判處被
    告較重之刑，而提起上訴，尚屬無據，應予駁回。
據上論斷，應依刑事訴訟法第455 條之1 第1 項、第3 項、第36
8 條、第373 條，判決如主文。
本案經檢察官曾勁元到庭執行職務。
中    華    民    國    99    年    7     月    28    日
                  刑事第一庭審判長法  官  雷雯華
                                  法  官  吳祚丞
                                  法  官  王沛雷
以上正本證明與原本無異。
本件不得上訴。
                                  書記官  陳麗津
中    華    民    國    99    年    7     月    28    日
附錄本案論罪科刑法條：
刑法第277條第1項：
傷害人之身體或健康者，處 3 年以下有期徒刑、拘役或 1 千元
以下罰金。
刑法第284條第1項：
因過失傷害人者，處 6 月以下有期徒刑、拘役或 5 百元以下罰
金，致重傷者，處1 年以下有期徒刑、拘役或5 百元以下罰金。

司法院資訊處製作；財團法人民間司法改革基金會備份。
